【裁判字號】    99,易,1764
【裁判日期】    991005
【裁判案由】    妨害自由
【裁判全文】
臺灣高雄地方法院刑事判決              99年度易字第1764號
公  訴  人  臺灣高雄地方法院檢察署檢察官
被      告  乙○○
上列被告因妨害自由案件，經檢察官提起公訴（99年度偵字第
7961號），本院判決如下：
    主  文
乙○○犯侵入住宅罪，處拘役參拾日，如易科罰金，以新臺幣壹
仟元折算壹日。
    事  實
一、乙○○因懷疑丙○○與其前妻有染，竟基於無故侵入他人住
    宅之犯意，於民國99年3 月1 日晚上8 時許，徒手推開丙○
    ○位於高雄縣鳳山市海光四村274 號住宅大門，無故侵入該
    住宅內，並停留在該住宅之客廳內與丙○○發生口角，嗣經
    丙○○報警而查獲上情。
二、案經丙○○訴由高雄縣政府警察局鳳山分局報告臺灣高雄地
    方法院檢察署檢察官偵查起訴。
    理  由
一、證據能力部分：
    被告以外之人於審判外之陳述，雖不符刑事訴訟法第159 條
    之1 至之4 之規定，然經當事人於審判程序同意作為證據，
    法院審酌該言詞陳述或書面陳述作成時之情況，認為適當者
    ，亦得為證據，刑事訴訟法第159 條之5 第1 項定有明文。
    本判決認定事實所引用之傳聞證據資料（詳後引證據），均
    非公務員違背法定程序所取得，檢察官及被告於本院審理時
    均同意作為認定事實之證據，且審酌各該證人或書面陳述作
    成時之情況，並無違法不當或證明力明顯過低之瑕疵，認為
    以之作為證據為適當，均得作為證據。
二、訊據被告乙○○矢口否認侵入住宅犯行，辯稱：我敲門後告
    訴人丙○○沒有回應，我就進去了，我質問他是否與我妻子
    有染，丙○○說要叫警察來，我就想離開，是丙○○拉住我
    不讓我離開云云。惟查：
（一）被告於警偵訊及本院審理稱均坦承沒有得到丙○○同意，
      直接推門進去其住宅等情( 見偵卷第16頁、第25頁、本院
      審易卷第21頁背面、本院卷第27頁、第28頁) ，核與丙○
      ○警偵訊及本院審理時證述：我沒有同意被告進入我住宅
      ，被告直接推開大門進入客廳等語( 偵卷第11頁、第32頁
      ，本院卷第18頁) 大致相符，復有證人丁○○於本院審理
      時證述：我在丙○○住宅內與丙○○一起看電視，被告敲
      門時丙○○沒有說被告可以進來等語綦詳( 本院卷第24頁
      ) ，是被告未經丙○○同意即進入其住宅之事實，已堪認
      定。
（二）至被告辯稱：我進去丙○○住宅後，丙○○說要叫警察來
      ，我有想要離開，是丙○○拉住我不讓我離開云云( 本院
      審易卷第21頁背面) ，惟所謂無故侵入，即不法侵入之謂
      ，被告既無搜索住宅之權，亦未得丙○○明示或默示之許
      諾，於其進入丙○○住宅之際，即已構成侵入住宅罪行，
      縱被告嗣有離去之意，仍無解於其侵入住宅之罪責，是被
      告所辯，顯係卸責之詞。本件罪證明確，被告犯行洵堪認
      定。
三、核被告所為，係犯刑法第306 條第1 項之侵入住宅罪。爰審
    酌被告明知丙○○未同意其進入住宅，竟任意侵入丙○○住
    宅，所為誠屬可議，然念其因懷疑前妻與丙○○有染，一時
    情緒激動，致罹刑典，暨檢察官求處有期徒刑4 月，稍嫌過
    重等一切情狀，爰量處拘役30日及易科罰金之折算標準，以
    資懲儆。
據上論斷，應依刑事訴訟法第299 條第1 項前段，刑法第306 條
第1 項、第41條第1 項，刑法施行法第1 條之1 第1 項、第2 項
前段，判決如主文。
本案經檢察官甲○○到庭執行職務。
中    華    民    國    99    年    10    月    5     日
                  刑事第八庭    法  官  陳俊宏
以上正本證明與原本無異。
如不服本判決應於收受判決後10日內向本院提出上訴書狀，並應
敘述具體理由。其未敘述上訴理由者，應於上訴期間屆滿後20日
內向本院補提理由書(均須按他造當事人之人數附繕本)「切勿逕
送上級法院」。
中    華    民    國    99    年    10    月    5    日
                                書記官  李崑良
附錄本案論罪科刑法條：
〈中華民國刑法第306條第1項〉
無故侵入他人住宅、建築物或附連圍繞之土地或船艦者，處1 年
以下有期徒刑、拘役或3 百元以下罰金。

司法院資訊處製作；財團法人民間司法改革基金會備份。
